# 请教陈版主：股份支付问题。

提问人：jfjzxb 时间：2014-06-19 13:59:35
1.市场条件和非可行权条件是否得到满足，不影响企业对预计可行权情况的估计。 2.非市场条件是否得到满足，影响企业对预计可行权情况的估计。 请问陈版主如何理解上面两句话? 给您添麻烦了！！！

回答人：chenyiwei
在权益结算的股份支付中，服务期限条件和非市场业绩条件决定了所授予权益工具的数量；市场条件和非可行权条件决定了所授予的权益工具的公允价值。但因为所授予的是权益工具，后续公允价值变动不确认，所以在授予日之后，即使因为市场条件和非可行权条件方面的原因导致所授予的权益工具的公允价值发生变化，在股份支付未发生条款和条件修改的情况下，在账务处理中是不确认该变化的，仍按授予日公允价值计量所确认的费用。
因此，如果未满足服务期限条件或非市场条件，则最终所授予的权益工具数量为零，相应地，累计应确认的股份支付相关费用（＝最终可行权的权益工具数量授予日的公允价值）为零，以前年度确认的与作废的权益工具相关的股份支付费用应当冲回。 如果服务期限条件和非市场条件已经满足，但因为未满足市场条件或非可行权条件导致最终无法行权的，则相应数量的权益工具已被授予，因此就需要根据所授予的权益工具数量授予日公允价值来确认股份支付费用，尽管最终仍然未能行权，而不能冲回以前年度确认的股份支付费用。